Inventaris van het archief van de Kamer van Koophandel en Fabrieken voor Dordrecht en omstreken, (1920) 1922-1986 (1998)
Nationaal Archief, Den Haag
- AANVULLING
  - Bijzonder, 2.
    - (Onderzoeks)rapporten, 2.8.
      - Aardgas: onderzoek naar de afzet, kosten en opbrengsten van aardgas in de regio van de KvK Dordrecht en omstreken, 1985; 657; 1 omslag
      - Alblasserwaard / Vijfheerenlanden: 1e fase volumestudie Winkels in kleine kernen, 1997; 658; 1 omslag
      - Analyse Elektriciteitstarieven, 1984; 659; 1 omslag
      - Analyse Verkeersproblematiek inzake de Nijverheidsweg teHandrik-Ido-Ambacht, 1988; 660; 1 omslag
      - Bedrijfs- en Kantoorterreinenprogrammering in de Drechtsteden, 1991-1992; 661; 1 pak
      - Bedrijfstakvereniging “Visserij in het District van de Kamer van Koophandel Dordrecht en omstreken, 1982; 662; 1 omslag
      - Bedrijfsterreinenproblematiek Hoeksche Waard, 1988; 663; 1 omslag
      - Bedrijfsvestiging en –huisvesting in de Drechtsteden, 1986; 664; 1 omslag
      - Bedrijvenonderzoek Dordrecht; woninginrichtingsbranche, 1981; 665; 1 omslag
      - Bedrijven over informatie wegwerkzaamheden, 1986; 666; 1 omslag
      - Beleids- en actieplan Toerisme Oud-Beijerland, 1995; 667; 1 omslag
      - Beleidsnota Kamer van Koophandel en Fabrieken voor Dordrecht en Omstreken, 1983; 668; 1 omslag
      - Beleidsplan Sectie Drechtstreek, 1997; 669; 1 omslag
      - Beperking autogebruik in het woon-werkverkeer in Zuid-Holland Zuid, 1991; 670; 1 omslag
      - Consumentenonderzoek Hardinxveld-Giessendam, 1983; 671; 1 omslag
      - Consumentenonderzoek Heinenoord, 1987; 672; 1 omslag
      - Consumentenonderzoek Numansdorp, 1986; 673; 1 omslag
      - Consumentenonderzoek Piazza-Center Gorinchem, 1990; 674; 1 omslag
      - Consumentenonderzoek Puttershoek, 1988; 675; 1 omslag
      - Consumenten Onderzoek ’s-Gravendeel, 1987; 676; 1 omslag
      - Consumentenonderzoek Strijen, 1984; 677; 1 omslag
      - De functie en betekenis van de Dordtse haven, 1981; 678; 1 omslag
      - De groothandel in het Drechtstedengebied, 1982; 679; 1 omslag
      - De industrie in de Drechtstreek, 1979; 680; 1 omslag
      - “De ratio van de regio”; Een visie op het waarborgen van de kwaliteit van dienstverlening door Kamers van Koophandel, 1982; 681; 1 omslag
      - De Regionaal Economische Impact van Gran Dorado Port Zélande, 1996; 682; 1 omslag
      - De regio in cijfers; Economische kengetallen voor Zuid-Holland-Zuid, 1997; 683; 1 omslag
      - De Regionale Economie van Goeree-Overflakkee, 1979; 684; 1 omslag
      - De Regionale Economie van de Hoeksche Waard, 1980; 685; 1 omslag
      - Detailhandelsonderzoek Hoeksche Waard, 1980; 686; 1 omslag
      - De Transportsector in het Drechtstedengebied, 1984; 687; 1 omslag
      - De Winkelfunctie van Leerdam, 1988; 688; 1 omslag
      - De Zakelijke Dienstverlening in het Drechstedengebied, 1984; 689; 1 omslag
      - De Zuivelindustrie in het district van de Kamer van Koophandel en Fabrieken voor Dordecht e.o, 1981; 690; 1 omslag
      - Distributie-Planologisch Onderzoek, 1984; 691; 1 omslag
      - Distributie-Planologisch Onderzoek Zwijndrechtse Waard, 1985; 692; 1 omslag
      - Een visie op een zestal ontwikkelingen in de Hoeksche Waard, 1993; 693; 1 omslag
      - Enkele toekomstscenario’s voor de Hoeksche Waard: Discussienota, 1995; 694; 1 omslag
      - Een visie op het economisch functioneren van Goeree-Overflakkee, 1994; 695; 1 omslag
      - Zuid-Holland of Zeeland ?, Goeree-Overflakkee, z.d.; 696; 1 omslag
      - Handboek Detailhandel Alblasserdam / Vijfheerenlanden, 1992; 697; 1 omslag
      - Havens van Dordrecht in Perspectief, 1983; 698; 1 omslag
      - Het aan havens en vaarwater gelegen bedrijfsleven in de Drechtstreek; Structuur en knelpunten, 1977; 699; 1 omslag
      - Het centrum-winkelapparaat van Oud-Beijerland, 1988; 700; 1 omslag
      - Inzamelen kleine hoeveelheden chemisch afval, 1983; 701; 1 omslag
      - Kerkerak herontwikkeling van een bedrijfsterrein in Sliedrecht, 1984; 702; 1 omslag
      - Milieunetwerk der Kamers van Koophandel, 1983; 703; 1 omslag
      - Onderzoek goederenvervoer binnenstad Dordrecht, 1978; 704; 1 omslag
      - Ontwikkeling recreatie en toerisme in de Hoeksche Waard, 1988; 705; 1 omslag
      - Ouddorp ”winkelen” horizon 2000; Rapportage in opdracht van de Kamer van Koophandel en Fabrieken Zuid-Holland Zuid en Gemeente Goedereede, 1997; 706; 1 omslag
      - Snel ondergronds ten westen van Dordrecht, 1991; 707; 1 omslag
      - Uitkomsten enquête milieuhygiëne; gehouden onder de Industriële en groothandelsbedrijven in het district van de Kamer van Koophandel en Fabrieken voor Dordrecht en Omstreken, 1973; 708; 1 omslag
      - Verkeersproblematiek; Dordtse Kil I en II en Amstelwijck-west, 1995; 709; 1 omslag
      - Visie op de ontwikkelingsmogelijkheden van de Hoeksche-Waard, 1992; 710; 1 omslag
      - De winkeliers- en Ondernemersvereniging in kaart gebracht, 1982; 711; 1 omslag
      - Winkelonderzoek binnenstad Gorinchem, 1980; 712; 1 omslag
      - Winkelonderzoek binnenstad Leerdam, 1981; 713; 1 omslag
      - Winkels in Hardinxveld-Giessendam, 1982; 714; 1 omslag
  - Gedeponeerde archieven, 3.
    - Economisch Technologisch Instituut (E.T.I.), 3.1.
      - Statuten, 1947; 722; 1 omslag
      - Jaarrekeningen, 1968, 1969, 1976-1979; 723; 1 pak
      - Vergaderstukken E.T.I., 1969-19792 pakken; 724-725
        - 1969 apr.-juli 1977, 724
        - 1977 aug.-mei 1979, 725
      - Stukken betreffende onderzoeken, 1969-1971; 726; 1 omslag
      - Rapporten Onderzoeken E.T.I., 1950-1971; 727-731; 5 omslagen
        - Onderzoeksrapport Arkel, 1952, 727
        - Onderzoeksrapport Goeree-Overflakkee, 1970, 728
        - Onderzoeksrapport Sliedrecht, 1951, 729
        - Onderzoeksrapport Zwijndrecht, 1950, 730
        - De ontwikkeling van de stuwende bedrijvigheid in Zuidelijk Zuid-Holland, 731; 1971
    - Logistic Partners Drechtstreek (L.P.D.), 3.2.
      - Stukken betreffende de oprichting van L.P.D., 1993 dec.-nov. 1995; 732; 1 omslag
      - Vergaderstukken Werkgroep Drechttransport, 1989-1991; 733; 1 omslag
      - Vergaderstukken Logistic Partners Drechtstreek, 1994,1996; 734; 1 omslag
      - Vergaderstukken Samenwerkingsverband Transportbedrijven Drechtstreek, 1990-1993; 735; 1 pak
      - Stukken betreffende de Stichting Logistics Partners Drechtstreek, 1995-1997; 736-738; 2 pakken
        - 1995 jan.-apr. 1995, 736
        - 1995 mei-juni 1995, 737
        - 1995 juli-juli 1997, 738
      - Energie-enquete, 1982; 739-741; 3 pakken
        - map 1, 739
        - map 2, 740
        - map 3, 741
    - (Samenwerkende) Leergang Bedrijfskunde, 3.3.
      - Vergaderstukken Bestuur Stichting Leergang Bedrijfskunde Dordrecht, 1979-2000; 742-746; 5 pakken
        - 1979-1983, 742
        - 1984-1988, 743
        - 1989-1991, 744
        - 1992-1995, 745
        - 1997-2000, 746
      - Vergaderstukken Samenwerkende Leergangen Bedrijfskunde, 1997-2000; 747-750; 3 pakken 1 omslag
        - 1977-1981, 747
        - 1984-1989, 748
        - 1990-1995, 749
        - 1996-2000, 750
      - Leerplannen Stichting Leergang Bedrijfskunde, 1981-2000; 751; 1 pak
      - Curriculum Samenwerkende Leergangen Bedijfskunde, 1983-1990; 752; 1 pak
      - Financiële overzichten, 1985-1988; 753; 1 omslag
      - Begrotingen, 1980-1981; 754; 1 omslag
      - Reglement, 1981-1998; 755; 1 omslag
      - Stukken betreffende oprichting Stichting Leergang Bedrijfskunde, 1978-1982; 756; 1 omslag
      - Marketing Audit SLB, 1989; 757; 1 omslag